【裁判字號】    92,訴,187
【裁判日期】    920605
【裁判案由】    違反毒品危害防制條例
【裁判全文】
臺灣臺南地方法院刑事判決                          九十二年度訴字第一八七號
    公  訴  人  臺灣臺南地方法院檢察署檢察官
    被      告  甲○○
右列被告因毒品危害防制條例案件，經檢察官提起公訴（九十一年度毒偵緝字第三八
三號、九十一年度毒偵緝字第三八四號、九十二年度毒偵字第０一六九號）及移
辦（九十二年度毒偵字第五三四號、九十二年度毒偵字第五三五號），本院判決如左
：
    主  文
甲○○連續施用第一級毒品，累犯，處有期徒刑捌月；又施用第二級毒品，累犯，處
有期徒刑肆月。應執行有期徒刑拾壹月。
    事  實
一、甲○○（起訴書誤載為王秀英）前因違反肅清煙毒條例案件，經本院判處有期徒
    刑三年二月，因撤回上訴而確定，於民國八十八年四月六日縮短刑期執行完畢。
    又於八十九年間因施用第一級毒品海洛因案件，經依本院八十九年度毒聲字第五
    七四號裁定送觀察、勒戒後，認無繼續施用毒品之傾向，於八十九年四月五日經
    臺灣臺南地方法院檢察署檢察官以八十九年度毒偵字第二六七號、八十九年度毒
    偵字第六００號為不起訴處分確定。惟其仍不知悔改，復基於概括之犯意，自九
    十年間某日起，至九十一年十二月二十八日止，在高雄市○○區○○路友人住處
    及高雄市○○區○○路租屋處，以將海洛因摻水置入針筒注射之方式，連續施用
    第一級毒品海洛因多次。又另行起意，於九十一年十二月二十八日或回溯三、四
    日內之某時，在不詳處所，以不詳方式，施用第二級毒品安非他命一次。其間先
    於九十年十月十八日，在高雄市立殯儀館廣場內，因形跡可疑為警帶回採尿送驗
    查獲；又於九十一年一月十四日下午五時十分許，在臺南縣鹽水鎮孫厝里羊稠厝
    四之一號，因詐欺案件通緝，為警緝獲後採尿送驗而查獲；再於九十一年八月一
    日凌晨一時三十分許，在高雄市○○區○○路四八四號前，為警採尿送驗查獲；
    迄於九十一年十二月二十八日中午十二時許，在高雄市○○區○○街八十三號，
    又因施用毒品案件經發布通緝，為警緝獲到案後採尿送驗查獲，並於同日依臺灣
    高雄地方法院九十年度毒聲字第七四三一號裁定送臺灣臺南看守所附設勒戒處所
    執行觀察、勒戒，入所時再經採尿送驗而查知上情。嗣甲○○依前開九十年度毒
    聲字第七四三一號裁定送觀察、勒戒後，認有繼續施用毒品之傾向。
二、案經內政部警政署高雄港務警察所移送臺灣高等法院檢察署檢察長令轉、臺南縣
    警察局新營分局報告、臺灣臺南看守所附設勒戒所告發臺灣臺南地方法院檢察署
    檢察官偵查起訴及移送併辦。
    理  由
一、右揭犯罪事實，業據被告甲○○坦承不諱，且被告先後經內政部警政署高雄港務
    警察所、臺南縣警察局新營分局、高雄市政府警察局三民第一分局、高雄市政府
    楠梓分局、臺灣臺南看守所附設勒戒所分別於九十年十月十八日、九十一年一月
    十四日、九十一年八月一日及九十一年十二月二十八日採尿送驗結果，均呈嗎啡
    （海洛因吸食入人體，經代謝作用又可分解成嗎啡，故海洛因在進入人體後，均
    以嗎啡形態排於尿液中）陽性反應，而其中於九十一年十二月二十八日為高雄市
    政府楠梓分局及臺灣臺南看守所附設勒戒所採集之尿液經送驗後，除嗎啡陽性反
    應外，並有安非他命陽性反應，有高雄市政府衛生局九十年十月二十六日高市衛
    檢字第００三七七七０號函附之煙毒尿液檢驗成績書、臺南縣衛生局九十一年二
    月五日出具之尿液檢驗成績書、高雄市立凱旋醫院九十一年二月十二日及九十二
    年一月二十二日出具之煙毒尿液檢驗成績書、臺灣臺南看守所尿液檢驗報告單各
    一件附卷可參。又被告前因施用第一級毒品海洛因案件，經本院以八十九年度毒
    聲字第五七四號裁定送觀察、勒戒後，認無繼續施用毒品之傾向，經臺灣臺南地
    方法院檢察署檢察官於八十九年四月五日，以八十九年度毒偵字第二六七號、第
    六００號為不起訴處分確定，有該不起訴處分書附卷足憑。其於前揭不起訴處分
    後五年內再犯本件施用毒品之罪，經依臺灣高雄地方法院九十年度毒聲字第七四
    三一號裁定送觀察、勒戒後，認有繼續施用毒品之傾向，有前開刑事裁定、臺灣
    臺南看守所附設勒戒所九十二年一月十七日南所文衛字第０九二００００一六六
    ─七號函附之「有無繼續施用毒品傾向證明書」暨「有無繼續施用毒品傾向評估
    標準紀錄表」及臺灣高等法院被告全國前案紀錄表等件在卷可稽。綜上所查，被
    告自白核與事實相符，本件事證明確，被告三犯施用第一級毒品之犯行堪以認定
    ，應依法論科。
二、按海洛因為毒品危害防制條例第二條第二項第一款所規定之第一級毒品。又安非
    他命為第二級毒品，復為毒品危害防制條例第二條第二項第二款所明定。核被告
    所為，犯有毒品危害防制條例第十條第一項之施用第一級毒品罪及同條例第十條
    第二項之施用第二級毒品罪。其施用前持有第一級、第二級毒品之低度行為，分
    別為施用第一級、第二級毒品之高度行為所吸收，均不另論罪。被告先後多次施
    用第一級毒品海洛因之犯行，時間緊接，方法一致，觸犯犯罪構成要件相同之罪
    名，顯係基於概括犯意反覆為之，為連續犯，應依刑法第五十六條之規定論以一
    罪，並加重其刑。又其所犯上開連續施用第一級毒品及施用第二級毒品罪間，犯
    意各別，罪名互殊，應予分論併罰。另本案移送併辦部分，雖未據公訴人起訴，
    然該部分犯行與業經起訴有罪部分，有連續犯裁判上一罪關係，已如前述，本院
    依審判不可分原則，自得併予審理，附此敘明。又被告有如事實欄所述之前科，
    甫於八十八年四月六日縮短刑期執行完畢，有卷附臺灣高等法院被告全國前案紀
    錄表可按，其受有期徒刑之執行完畢，五年以內再犯本件有期徒刑以上之罪，為
    累犯，其連續施用第一級毒品部分應依法遞加重其刑，至於施用第二級毒品部分
    則依法加重其刑。爰審酌被告前因施用毒品案件，經送觀察、勒戒後，仍不思戒
    除施用毒品惡習，再犯本案，自戕身心，破壞國民健康，惟其施用毒品之犯行，
    在性質上乃屬對自我身心健康之自戕行為，尚未嚴重破壞社會秩序、侵害他人權
    益及犯罪後坦承犯行，態度良好等一切情狀，分別量處如主文所示之刑，並定其
    應執行之刑。
據上論斷，應依刑事訴訟法第二百九十九條第一項前段，毒品危害防制條例第十條第
一項、第二項，刑法第十一條前段、第五十六條、第四十七條、第五十一條第五款，
判決如主文。
本案經檢察官王森榮到庭執行職務。
中      華      民      國    九十二    年      六      月      五      日
                                      臺灣臺南地方法院刑事第五庭
                                          審判長法  官  陳欽賢
                                                法  官  陳志成
                                                法  官  林佩儒
右正本證明與原本無異。
如不服本判決，應於判決送達後十日內向本院提出上訴狀（應附繕本）。
                                                書記官  廖文靜
中      華      民      國    九十 二     年     六     月       九     日
附錄法條：
毒品危害防制條例第十條第一項、第二項
施用第一級毒品者，處六月以上五年以下有期徒刑。
施用第二級毒品者，處三年以下有期徒刑。


司法院資訊處製作；財團法人民間司法改革基金會備份。
